<?xml version='1.0' encoding='utf-8'?>
<verb default="cáiligh" disambig="">
  <verbalNoun default="cáiliú" />
  <verbalAdjective default="cáilithe" />
  <tenseForm default="cáiligh" tense="Past" dependency="Indep" person="Base" />
  <tenseForm default="cáilíomar" tense="Past" dependency="Indep" person="Pl1" />
  <tenseForm default="cáilíodar" tense="Past" dependency="Indep" person="Pl3" />
  <tenseForm default="cáilíodh" tense="Past" dependency="Indep" person="Auto" />
  <tenseForm default="cáiligh" tense="Past" dependency="Dep" person="Base" />
  <tenseForm default="cáilíomar" tense="Past" dependency="Dep" person="Pl1" />
  <tenseForm default="cáilíodar" tense="Past" dependency="Dep" person="Pl3" />
  <tenseForm default="cáilíodh" tense="Past" dependency="Dep" person="Auto" />
  <tenseForm default="cáilíodh" tense="PastCont" dependency="Indep" person="Base" />
  <tenseForm default="cáilínn" tense="PastCont" dependency="Indep" person="Sg1" />
  <tenseForm default="cáilíteá" tense="PastCont" dependency="Indep" person="Sg2" />
  <tenseForm default="cáilímis" tense="PastCont" dependency="Indep" person="Pl1" />
  <tenseForm default="cáilídís" tense="PastCont" dependency="Indep" person="Pl3" />
  <tenseForm default="cáilítí" tense="PastCont" dependency="Indep" person="Auto" />
  <tenseForm default="cáilíodh" tense="PastCont" dependency="Dep" person="Base" />
  <tenseForm default="cáilínn" tense="PastCont" dependency="Dep" person="Sg1" />
  <tenseForm default="cáilíteá" tense="PastCont" dependency="Dep" person="Sg2" />
  <tenseForm default="cáilímis" tense="PastCont" dependency="Dep" person="Pl1" />
  <tenseForm default="cáilídís" tense="PastCont" dependency="Dep" person="Pl3" />
  <tenseForm default="cáilítí" tense="PastCont" dependency="Dep" person="Auto" />
  <tenseForm default="cáilíonn" tense="PresCont" dependency="Indep" person="Base" />
  <tenseForm default="cáilím" tense="PresCont" dependency="Indep" person="Sg1" />
  <tenseForm default="cáilímid" tense="PresCont" dependency="Indep" person="Pl1" />
  <tenseForm default="cáilítear" tense="PresCont" dependency="Indep" person="Auto" />
  <tenseForm default="cáilíonn" tense="PresCont" dependency="Dep" person="Base" />
  <tenseForm default="cáilím" tense="PresCont" dependency="Dep" person="Sg1" />
  <tenseForm default="cáilímid" tense="PresCont" dependency="Dep" person="Pl1" />
  <tenseForm default="cáilítear" tense="PresCont" dependency="Dep" person="Auto" />
  <tenseForm default="cáileoidh" tense="Fut" dependency="Indep" person="Base" />
  <tenseForm default="cáileoimid" tense="Fut" dependency="Indep" person="Pl1" />
  <tenseForm default="cáileofar" tense="Fut" dependency="Indep" person="Auto" />
  <tenseForm default="cáileoidh" tense="Fut" dependency="Dep" person="Base" />
  <tenseForm default="cáileoimid" tense="Fut" dependency="Dep" person="Pl1" />
  <tenseForm default="cáileofar" tense="Fut" dependency="Dep" person="Auto" />
  <tenseForm default="cáileodh" tense="Cond" dependency="Indep" person="Base" />
  <tenseForm default="cáileoinn" tense="Cond" dependency="Indep" person="Sg1" />
  <tenseForm default="cáileofá" tense="Cond" dependency="Indep" person="Sg2" />
  <tenseForm default="cáileoimis" tense="Cond" dependency="Indep" person="Pl1" />
  <tenseForm default="cáileoidís" tense="Cond" dependency="Indep" person="Pl3" />
  <tenseForm default="cáileofaí" tense="Cond" dependency="Indep" person="Auto" />
  <tenseForm default="cáileodh" tense="Cond" dependency="Dep" person="Base" />
  <tenseForm default="cáileoinn" tense="Cond" dependency="Dep" person="Sg1" />
  <tenseForm default="cáileofá" tense="Cond" dependency="Dep" person="Sg2" />
  <tenseForm default="cáileoimis" tense="Cond" dependency="Dep" person="Pl1" />
  <tenseForm default="cáileoidís" tense="Cond" dependency="Dep" person="Pl3" />
  <tenseForm default="cáileofaí" tense="Cond" dependency="Dep" person="Auto" />
  <moodForm default="cáilíodh" mood="Imper" person="Base" />
  <moodForm default="cáilím" mood="Imper" person="Sg1" />
  <moodForm default="cáiligh" mood="Imper" person="Sg2" />
  <moodForm default="cáilímis" mood="Imper" person="Pl1" />
  <moodForm default="cáilígí" mood="Imper" person="Pl2" />
  <moodForm default="cáilídís" mood="Imper" person="Pl3" />
  <moodForm default="cáilítear" mood="Imper" person="Auto" />
  <moodForm default="cáilí" mood="Subj" person="Base" />
  <moodForm default="cáilímid" mood="Subj" person="Pl1" />
  <moodForm default="cáilítear" mood="Subj" person="Auto" />
</verb>
